# 求教陈版主：质保金重分类的计算方法。

提问人：Li.YW 时间：2022-10-29 17:04:19
求教陈版主，现在有一个项目，公司客户主要为大型的央企集团，合同均存在3%-5%的质保金，约定在1-2年质保期满后支付。由于销售的产品单价较小，批次较多，目前公司无法从合同对质保金进行明细的统计。客户在回款时也会整数打款，无法对应至具体的合同，货款还是质保金。依照收入准则的要求，在将质保金应重分类至合同资产时，合同资产应当如何重分类，或是否不一定需要重分类质保金至合同资产。
这个问题也是很多项目存在的通病，请教陈版主及各位老师，应当如何解决？

回答人：chenyiwei
此问题主要还是对应收款项管理的问题。首先还是建议通过与客户之间的协商，就回款与合同之间的对应关系如何确定达成一致意见，据此作出区分，并在定期对账时体现；如果确实无法合理区分的，则可以考虑采用先进先出法，但对于质保金等合同有明确约定金额、回款时间的欠款，应单独区分和个别认定。
建议财务与销售部门沟通，共同寻找解决办法。